【裁判字號】    90,訴,1152
【裁判日期】    900619
【裁判案由】    毒品危害防制條例
【裁判全文】
臺灣臺中地方法院刑事判決                          九十年度訴字第一一五二號
    公  訴  人  臺灣臺中地方法院檢察署檢察官
    被      告  甲○○
右列被告因毒品危害防制條例案件，經檢察官提起公訴（九十年度毒偵字第二二四六
號），本院判決如左：
    主  文
甲○○施用第一級毒品，處有期徒刑壹年；又施用第二級毒品，處有期徒刑肆月。應
執行有期徒刑壹年貳月。
    事  實
一、甲○○前因施用毒品案件，經本院先後二次裁定送觀察、勒戒後，均認無繼續施
    用毒品之傾向，經臺灣臺中地方法院檢察署檢察官分別於民國八十八年三月十六
    日、八十八年八月三十日以八十八年度偵字第六○一八號、八十八年度毒偵緝字
    第一九號為不起訴處分確定。又於八十九年間，因施用第一級毒品，經本院以八
    十九年毒聲字第四九八五號裁定令入戒治處所施以強制戒治；刑事部分經台灣台
    中地方法院檢察署檢察官提起公訴，由本院以八十九年度訴字第二四六八號刑事
    判決判處有期徒刑一年四月，嗣上訴後由臺灣高等法院臺中分院於九十年二月十
    三日以九十年度上訴字第四八號判決駁回上訴確定。又甲○○經前揭強制戒治後
    ，嗣因戒治成效合格，而於八十九年十二月十四日經停止強制戒治後，竟猶不知
    悔改，復於九十年三月十六日前四日內之某時，在不詳地點分別以不詳方式施用
    第一級毒品海洛因及第二級毒品安非他命，嗣經臺灣臺中地方法院檢察署觀護人
    通知，於九十年三月十六日至該署接受定期採尿送驗，經鑑驗結果呈有嗎啡陽性
    與甲基安非他命陽性反應，而查獲上情。
二、案經臺灣臺中地方法院檢察署檢察官自動檢舉偵查起訴。
    理  由
一、訊據被告甲○○矢口否認有於前揭時、地分別施用第一、二級毒品之犯行，辯稱
    ：九十年三月十二日伊至臺中市○○路某大樓找一位叫賴瑞誠之友人，因為該友
    人有吸食毒品，當時問伊要不要吸，伊說不要，可能因為在那邊待了四、五個小
    時，因而吸到二手煙，驗尿時才會有毒品之反應云云。經查：被告於九十年三月
    十六日經臺灣臺中地方法院檢察署觀護人採尿送驗，由私立中山醫學院附設孫中
    山先生紀念醫院藥物濫用檢測中心篩檢報告呈安非他命類藥物陽性反應、鴉片代
    謝物陽性反應，復經該院以氣相層析質譜儀法（ＧＣ／ＭＳ）確認結果，亦呈現
    第一級毒品海洛因於人體代謝後之嗎啡陽性反應及第二級毒品安非他命於人體代
    謝後之甲基安非他命陽性反應，有臺灣臺中地方法院檢察署受保護管束人（被告
    ）尿液檢體監管記錄表、私立中山醫學院附設孫中山先生紀念醫院藥物濫用檢測
    中心之尿液檢驗報告各一件附卷可稽；又上開尿液檢驗結果之甲基安非他命及嗎
    啡檢驗值（依序分別為626ng/ml、及111270ng/ml）超出標準值 （甲基安非他命
    為500ng/ml、嗎啡為300ng/ml）甚多，被告尿液呈現之檢驗值顯非經由他人吸用
    毒品時不慎吸入所導致，其所辯無非事後卸責之詞，不足採信。又被告前曾因施
    用毒品案件，經本院先後二次裁定送觀察、勒戒後，均認無繼續施用毒品之傾向
    ，經臺灣臺中地方法院檢察署檢察官分別於八十八年三月十六日、八十八年八月
    三十日以八十八年度偵字第六○一八號、八十八年度毒偵緝字第一九號為不起訴
    處分確定。又於八十九年間，因施用第一級毒品，經本院以八十九年毒聲字第四
    九八五號裁定令入戒治處所施以強制戒治，嗣因戒治成效合格，而於八十九年十
    二月十四日經停止強制戒治，分別有臺灣臺中地方法院檢察署刑案資料查註紀錄
    表、臺灣高等法院被告全國前案紀錄表各一份在卷足憑，本件事證明確，被告三
    犯施用毒品之犯行洵堪認定。
二、按海洛因、安非他命分別為毒品危害防制條例第二條第一項第一款、第二款所規
    定之第一級、第二級毒品，核被告施用海洛因及安非他命所為，分別係犯毒品危
    害防制條例第十條第一項之施用第一級毒品罪及同條第二項之施用第二級毒品罪
    。被告為施用而持有第一級及第二級毒品，其持有之低度行為，已分別為施用之
    高度行為所吸收，均不另論罪。又被告前揭所犯施用第一級毒品及施用第二級毒
    品二罪間，犯意各別，罪名互異，應予分論併罰。爰審酌被告施用毒品戕害身心
    健康，及其犯罪之手段、犯罪後之態度等一切情狀，分別就所犯二罪，各量處如
    主文所示之刑，並定其應執行之刑，以示懲儆。
據上論斷，應依刑事訴訟法第二百九十九條第一項前段，毒品危害防制條例第十條第
一項、第二項、第二十條第三項，刑法第十一條前段、第五十一條第五款，判決如主
文。
中      華      民      國    九十      年      六      月     十九     日
                                    臺灣臺中地方法院刑事第三庭
      法  官  張  智  雄
右正本證明與原本無異。
如不服本判決，應於判決送達後十日內向本院提出上訴狀，上訴於臺灣高等法院臺中
分院( 須附繕本 )。
                                            書記官
中      華      民      國    九十      年      六      月     二十     日
附錄論罪科刑法條
毒品危害防制條例：
第十條第一項：施用第一級毒品者，處六月以上五年以下有期徒刑。
第十條第二項：施用第二級毒品者，處三年以下有期徒刑。


司法院資訊處製作；財團法人民間司法改革基金會備份。
